臺灣雲林地方法院交通事件裁定　　　　　96年度交聲字第24號
原處分機關　交通部公路總局嘉義區監理所雲林監理站
異　議　人
即受處分人　甲○○
　　　　　　　　　　國民
上列異議人即受處分人因違反道路交通管理處罰條例案件，不服
交通部公路總局嘉義區監理所雲林監理站民國96年01月30日雲監
裁字第裁72-KAE027642號裁決處分，聲明異議，本院裁定如下：
    主  文
異議駁回。
    理  由
一、原處分機關係以：異議人即受處分人甲○○於民國96年01月
    14日晚間08時20分許，駕駛車號6915-GM 號自用小客車，在
    雲林縣斗南鎮○○路與文昌路口，因行經有燈光管制之交岔
    路口闖紅燈之違規事由，經雲林縣警察局斗南分局員警攔停
    舉發。原處分機關遂依道路交通管理處罰條例第53條第1 項
    規定，以雲監裁字第裁72-KAE027642號裁決書，裁處異議人
    罰鍰新臺幣（下同）2,700 元，並依同條例第63條第1 項規
    定記違規點數3 點。
二、異議意旨略以：異議人於96年01月14日晚間08時20分，以時
    速40、50公里左右車速，駕車行經斗南鎮○○路與文昌路口
    時，由於路口並無讀秒裝置，到達停止線時，燈號轉為黃燈
    ，為避免造成後車追撞或緊急煞車停於路口半中央，逕行通
    過該交岔路口，通過該交岔路口後約100 公尺遠為警攔停，
    異議人並未闖紅燈，原處分機關裁處異議人罰鍰不當，請准
    予撤銷原處分等語。
三、按汽車駕駛人，行經有燈光號誌管制之交岔路口闖紅燈者，
    處1,800 元以上5,400 元以下罰鍰；汽車駕駛人，有違反第
    53條之情形者，除依原條款處罰鍰外，並予記違規點數3 點
    ，道路交通管理處罰條例第53條第1 項、第63條第1 項第3
    款分別定有明文。
四、經查：
(一)、本件異議人於96年01月04日晚間08時20分許，駕駛車號6915
    -GM 號自小客車，行經雲林縣斗南鎮○○路與文昌路口，經
    警舉發「行經有號誌交岔路口闖紅燈」違規之事實，業據證
    人即執行舉發職務之員警江志翰於本院調查時到庭結證：96
    年01月04日晚間08時至10時，在斗南鎮○○○路與文昌路交
    岔路口執行勤務，於晚間08時20分看到一部自小客車闖紅燈
    ，我看到異議人紅燈號誌（亮了）才通過交岔路口，那時紅
    燈號誌大約已經亮了5 至10秒，異議人才通過交岔路口，異
    議人的前方並無車輛停等紅燈，我就用指揮棒及吹哨攔停，
    有告知駕駛人他闖紅燈，異議人說他沒有闖紅燈所以不簽名
    ，但違規通知單有交給異議人，異議人有收，但沒有簽名；
    另名在場執勤之員警乙○○亦到庭證稱：當天由我帶班，我
    與江志翰二人執行勤務，那天我們站在該路口約100 至150
    公尺的便利商店路旁，我們站的位置是在異議人車輛行進方
    向的前方，異議人當天是建國一路由北向南行駛，紅燈已亮
    了5 秒以上異議人才通過該交岔路口，並不是黃燈與紅燈變
    換之間通過該路口，異議人是行駛外線車道，外線車道並沒
    有車輛停等紅燈，內線車道印象中好像有一部車停等紅燈，
    異議人就從外線車道直行通過該交岔路口，大約在異議人離
    我們20公尺以上我們就吹哨攔停，異議人停下來後，我過去
    駕駛座旁邊，異議人開窗下來，我就要求異議人出示行照、
    駕照並要異議人下車，異議人下車我就跟他講先生有在趕時
    間嗎，異議人馬上回我說他沒有闖紅燈，我與同事開完紅單
    ，要求異議人簽名，異議人有講他沒有闖紅燈，他不簽名，
    我就跟同事講記明拒簽，把紅單、駕照、行照交給異議人，
    異議人就回到車上駕車離開等語明確，上開二名在場執勤員
    警之證述互核大致相符，且無顯然之瑕疵可指；依上開二名
    證人所處位置、距離，難認有何誤認之可能；又上開二名證
    人與異議人並無怨隙，應無故意攀誣異議人之可能；再者異
    議人對於上開二名證人證述情節，除異議人是否有闖紅燈一
    節有所爭執外，其餘所述違規當時情形，異議人認與證人所
    言相符，可見證人江志翰、乙○○對於異議人違規當時情形
    ，並無故為渲染或誇大其詞，證人江志翰、乙○○所為證詞
    應堪採信。復有雲林縣警察局雲警交字第KAE027642 號舉發
    違反道路交通管理事件通知單及原處分機關交通部公路總局
    嘉義區監理所雲林監理站雲監裁字第裁72-KAE027642號違反
    道路交通管理事件裁決書附卷可稽。足認異議人在上開時、
    地，確有行經有號誌交岔路口闖紅燈之違規行為。
(二)、異議人雖以其行經斗南鎮○○路與文昌路交岔路口停止線時
    ，交通號誌轉為黃燈，其不及停車且恐遭追撞，而逕以時速
    40、50公里車速通過該交岔路口，並非闖紅燈，至於交通號
    誌何時轉換為紅燈，其並未注意等語置辯。惟依異議人於本
    院所繪違規地點圖示，建國路與文昌路交岔路口為一丁字路
    口，建國路應為幹道，文昌路為支線道，異議人違規時係直
    行幹道建國路甚明。再依雲林縣警察局函覆，該交岔路口上
    午06時起至晚間10時止，各燈面號誌運轉幹道綠燈為50秒、
    黃燈4 秒、紅燈2 秒，則異議人行駛建國路之黃燈號誌時間
    為4 秒，而該交岔路口寬度為30公尺，業據證人乙○○查明
    電覆，有本院公務電話紀錄表1 紙在卷可稽，以異議人自承
    行至交岔路口停止線時燈號剛轉換為黃燈，異議人尚有4 秒
    時間可在燈號轉為紅燈前通過上開交岔路口，異議人當時時
    速以40公里計算，通過上開30公尺之交岔路口，僅需2.7 秒
    時間，異議人在黃燈號誌時間內，有充裕時間可行駛完上開
    交岔路口，則異議人上開辯解倘屬實，信證人江志翰、乙○
    ○不可能將其攔停，又參酌證人江志翰、乙○○均一致證稱
    ，異議人在紅燈號誌亮起5 秒以上，才通過上開交岔路口，
    亦與異議人辯稱進入交岔路口時交通號誌為黃燈不符，證人
    江志翰、乙○○之證詞可以採信，已如前述，異議人上開所
    辯，難信為真。再者異議人當時既已處於交通號誌黃燈與紅
    燈轉換之際，衡情應會在通過該交岔路口時，特別注意交通
    號誌轉換之時、地，以決定是否加速駛離該交岔路口，異議
    人於本院調查時，竟稱何時變成紅燈沒有仔細看，與常情有
    悖，更難採信。異議人又未對其辯解，提供任何可資調查之
    事證，亦未對於本案執勤警員之舉發有誤，提出其他相關事
    證以供調查，且經核並無任何證據足資證明本案執勤警員確
    有捏造事實違法取締之情事，異議人空言辯解，要難採信。
五、綜上所述，本件異議人交通違規之事證明確，原處分機關依
    據道路交通管理處罰條例第53條第1 項及第63條第1 項第3
    款規定裁處異議人罰鍰新臺幣2,700 元，並記違規點數3 點
    ，核無不當或違法，異議人之異議為無理由，應予駁回。
六、據上論斷，應依道路交通案件處理辦法第19條，裁定如主文
    。
中　　華　　民　　國　　96　　年　　4 　　月　　19　　日
                  交通法庭      法  官  李秋瑩
以上正本證明與原本無異。
如不服本裁定，應於裁定送達後5 日內向本院提出抗告狀（須附
繕本）。
                                書記官　邱明通
中　　華　　民　　國　　96　　年　　4 　　月　　23　　日
